【裁判字號】    95,訴,126
【裁判日期】    950227
【裁判案由】    毒品危害防制條例
【裁判全文】
臺灣高雄地方法院刑事判決               95年度訴字第126號
公  訴  人  臺灣高雄地方法院檢察署檢察官
被      告  乙○○
上列被告因毒品危害防制條例案件，經檢察官提起公訴（94年度
毒偵字第9719號），嗣被告就被訴事實為有罪之陳述，並聽取當
事人之意見後，本院合議庭裁定改依簡式審判程序由受命法官獨
任進行審判程序，並判決如下：
    主  文
乙○○施用第一級毒品，處有期徒刑捌月。
扣案之第一級毒品海洛因壹包（驗後淨重零點零玖公克，空包裝
重零點壹柒公克），沒收銷燬之。
    事  實
一、乙○○前於民國90年間因施用毒品案件，經本院裁定送觀察
    、勒戒後，認無繼續施用毒品之傾向，而於90年7 月3 日執
    行完畢釋放，由臺灣高雄地方法院檢察署於90年7 月4 日以
    90年度毒偵字第2886號不起訴處分確定。詎乙○○明知海洛
    因業經公告列為毒品危害防制條例第2 條第2 項第1 款之第
    一級毒品，不得非法持有、施用，竟猶不知戒絕悔改，於前
    開施用毒品觀察勒戒執行完畢釋放後5 年內，復基於施用第
    一級毒品海洛因之犯意，於94年11月10日晚上7 時許，在高
    雄縣岡山鎮○○路體育館公廁旁，以將海洛因加以摻入注射
    針筒注射之方式，施用第一級毒品海洛因1 次，嗣於94年11
    月11日上午10時40分許，在高雄縣岡山鎮○○路210 號前，
    為警當場查獲其所有握於左手之第一級毒品海洛因1 包（驗
    後淨重0.09公克，空包裝重0.17公克），並經其同意採集尿
    液送驗，始知悉上情。
二、案經高雄縣政府警察局岡山分局報請臺灣高雄地方法院檢察
    署偵查起訴。
    理  由
壹、程序方面：
一、按除被告所犯為死刑、無期徒刑、最輕本刑為3 年以上有期
    徒刑之罪或高等法院管轄第一審案件者外，於法院行準備程
    序進行中，被告先就被訴事實為有罪之陳述時，審判長得告
    知被告簡式審判程序之旨，並聽取當事人、代理人、辯護人
    及輔佐人之意見後，裁定進行簡式審判程序；且受命法官行
    準備程序，與法院或審判長有同一之權限；又簡式審判程序
    之證據調查，不受刑事訴訟法第159 條第1 項、第161 條之
    2 、第161 條之3 、第163 條之2 及第164 條至第170 條規
    定之限制，刑事訴訟法第273 條之1 第1 項、第279 條第2
    項前段、第273 條之2 分別定有明文。
二、查本件被告乙○○所犯為死刑、無期徒刑、最輕本刑為3 年
    以上有期徒刑以外之罪，且非高等法院管轄第一審之案件，
    其於準備程序中就前揭被訴事實為有罪之陳述，經法官告知
    簡式審判程序之旨，並聽取公訴人及被告之意見後，本院認
    無不得或不宜改依簡式審判程序進行之處，爰依前揭規定，
    經本院合議庭裁定由受命法官獨任進行簡式審判程序，核先
    敘明。
貳、實體方面
一、上揭事實，迭據被告乙○○於警詢、偵查及本院審理中均坦
    承不諱，且查：
（一）被告於94年11月11日，為警採集尿液並經送驗結果，呈嗎
      啡陽性反應之事實，有台灣檢驗科技股份有限公司94年11
      月25日濫用藥物尿液檢驗報告（檢體編號為：岡壽863 號
      ）1 紙在卷可稽，而扣案之白色粉末1 包（驗後淨重0.09
      公克，空包裝重0.17公克），經送法務部調查局檢驗結果
      ，確係第一級毒品海洛因，此有該局調科壹字第22002200
      4 號鑑定通知書影本1 紙在卷可佐，核與被告自白相符，
      堪予採為論罪之證據，被告犯行洵堪認定。
（二）被告前於90年間因施用毒品案件，經本院裁定送觀察、勒
      戒後，認無繼續施用毒品之傾向，而於90年7 月3 日執行
      完畢釋放，由臺灣高雄地方法院檢察署於90年7 月4 日以
      90年度毒偵字第2886號不起訴處分確定，此有臺灣高等法
      院被告前案紀錄表及臺灣高雄地方法院檢察署被告刑案資
      料查註紀錄表各1 份在卷可稽，其於執行觀察、勒戒及強
      制戒治執行完畢釋放後，5 年內再犯毒品危害防制條例第
      10條第1 項之施用第一級毒品犯行，所為與毒品危害防制
      條例第23條第2 項之規定相符，依法即應予論科。
二、按海洛因係毒品危害防制條例第2 條第2 項第1 款所稱之第
    一級毒品，故核被告所為，係犯該條例第10條第1 項之施用
    第一級毒品罪。被告持有第一級毒品海洛因，進而施用，其
    前後持有之低度行為均應為施用之高度行為所吸收，不另論
    罪。爰審酌被告經觀察、勒戒，未能戒絕毒癮，再次施用第
    一級毒品海洛因而觸法，意志不堅，有失政府制定毒品危害
    防制條例之立法美意，惟念其施用毒品乃自戕一己之身體健
    康，尚未害及他人，有心戒治卻往往身不由己，所生危害非
    大，次數僅有1 次，且犯後坦承態度尚佳等一切情狀，量處
    如主文所示之刑，以資懲儆。
三、扣案之第一級毒品海洛因1 包（驗後淨重0.09公克，空包裝
    重0.17公克，因海洛因附著於包裝上剝離不易，應將包裝之
    整體視為海洛因毒品），已如前述，為被告所有，供施用毒
    品所用之物，此業經被告供陳在卷無訛，應依毒品危害防制
    條例第18條第1 項前段之規定，不問屬於犯人與否，沒收銷
    燬之，至送驗時所耗損之毒品既已滅失，爰不另為沒收銷燬
    之諭知，附此敘明。
據上論斷，應依刑事訴訟法第273 條之1 第1 項、第299 條第1
項前段，毒品危害防制條例第10條第1 項、第18條第1 項前段，
判決如主文。
本案經檢察官甲○○到庭執行職務。
中    華    民    國    95    年    2     月    27    日
                  刑事第十五庭  法  官  陳筱蓉
以上正本證明與原本無異。
如不服本判決，應於收受送達後10日內向本院提出上訴書狀。
中    華    民    國    95    年    2     月    27    日
                                書記官  梁瑜玲
附錄本案論罪科刑法條全文：
毒品危害防制條例第10條
施用第一級毒品者，處六月以上五年以下有期徒刑。
施用第二級毒品者，處三年以下有期徒刑。


司法院資訊處製作；財團法人民間司法改革基金會備份。
